【裁判字號】    98,交訴,12
【裁判日期】    980212
【裁判案由】    業務過失致死
【裁判全文】
臺灣臺中地方法院刑事判決              98年度交訴字第12號
公  訴  人  臺灣臺中地方法院檢察署檢察官
被      告  甲○○
上列被告因業務過失致死案件，經檢察官提起公訴（97年度調偵
字第413號），因被告於準備程序中就被訴事實為有罪之陳述，
經本院合議庭裁定由受命法官獨任進行簡式審判程序，本院判決
如下：
    主    文
甲○○從事業務之人，因業務上之過失致人於死，處有期徒刑陸
月，如易科罰金，以新臺幣壹仟元折算壹日。緩刑貳年。
    犯罪事實
一、甲○○係兆翔通運有限公司之載貨司機，平日駕駛車牌號碼
    X8-565號營業用聯結車（聯結子車車牌號碼06-VR號）載運
    進出口貨櫃，為從事駕駛業務之人。其於民國97年8月11日
    下午4時40分許，駕駛上開聯結車，沿臺中縣清水鎮○○路
    由南往北方向行駛，行經港埠路P120橋墩前，欲將空貨櫃載
    往中利貨櫃場，原應注意汽車在同向2車道以上之道路變換
    車道時，應讓直行車先行，並注意安全距離，依當時天候為
    晴，日間自然光線，視距良好，路面乾燥無缺陷，亦無障礙
    物，並無不能注意之情形。適同一時、地，有江家威無照駕
    駛車牌號碼681-DSQ號重型機車附載陳鈺璽（按：江家威無
    照駕駛僅有違規定，尚無肇事因素），沿港埠路慢車道同向
    行駛於甲○○所駕駛之上開聯結車之右後方，詎甲○○竟疏
    於注意，未看清同向右後方慢車道上有江家威騎乘機車附載
    陳鈺璽直行而來，致未禮讓江家威所騎乘之上開機車先行，
    貿然自快車道變換車道向右駛入慢車道，右轉進入中利貨櫃
    場，江家威煞避不及，其機車之前車頭因而撞及甲○○所駕
    駛車輛之右側車身，致江家威、陳鈺璽均人車倒地，江家威
    之腳踝遭甲○○駕駛之上開聯結車輾過受傷（所涉過失傷害
    部分，已據江家威於偵查中撤回告訴，業由檢察官不另為不
    起訴處分），陳鈺璽則受有胸腹多處外傷併血胸及腹內大出
    血、骨盆腔骨折等傷害，經送醫救治後，延至97年8月12 日
    上午7時29分，仍因出血性休克而傷重不治死亡。甲○○於
    肇事後，未經司法警察機關發覺前，即於警員前往現場處理
    時在場，並向警方自首而受裁判。
二、案經陳鈺璽之母丙○○訴由臺中縣警察局清水分局報請臺灣
    臺中地方法院檢察署檢察官相驗後自動檢舉偵查起訴。
    理    由
一、按被告以外之人於審判外之言詞或書面陳述，除法律有規定
    者外，不得作為證據；又被告以外之人於審判外之陳述，雖
    不符前4條之規定，而經當事人於審判程序同意作為證據，
    法院審酌該言詞陳述或書面陳述作成時之情況，認為適當者
    ，亦得為證據。當事人、代理人或辯護人於法院調查證據時
    ，知有第159條第1項不得為證據之情形，而未於言詞辯論終
    結前聲明異議者，視為有前項之同意，刑事訴訟法第159條
    第1項、第159條之5分別定有明文。查被告甲○○對於本院
    下列所引用之其他各項證據之證據能力，於言詞辯論終結前
    ，均無何異議，本院審酌該等證據作成時之情況，並無不法
    取證情事，作為證據，應無不當，依前開說明，該等人證、
    書證，均有其證據能力，自均得為證據。
二、上開犯罪事實，業據被告甲○○於本院審理時坦承不諱，核
    與告訴人丙○○於警詢中指訴、證人江家威於警詢、偵查中
    指證情節大致相符。並有臺中市警察局清水分局道路交通事
    故現場圖、調查報告表(一)、(二)各1份及道路交通事故現場照
    片10張附卷可參。而被害人陳鈺璽確因被告駕駛上開聯結車
    肇事受有胸腹多處外傷併血胸及腹內大出血、骨盆腔骨折等
    傷害，經送醫救治後，經送醫救治後不治死亡乙節，有童綜
    合醫院病歷摘要1紙在卷可憑，亦據臺灣臺中地方法院檢察
    署檢察官督同法醫師相驗解剖鑑定屬實，並製有勘（相）驗
    筆錄、相驗屍體證明書、檢驗報告書各1份附卷可稽。
三、按汽車在同向2車道以上之道路變換車道時，應讓直行車先
    行，並注意安全距離，道路交通安全規則第98條第1項第6款
    定有明文。被告於本院審理時自承其領有聯結車職業駕駛執
    照，平日係以駕駛營業用聯結車為業，堪認前開交通規則為
    其知悉且應注意，而依前揭道路交通事故調查報告表(一)所示
    當時天候為晴，日間自然光線，視距良好，路面乾燥無缺陷
    ，亦無障礙物，並無不能注意之情形下，竟疏於注意而貿然
    右轉駛入慢車道，致與證人江家威騎乘之上開機車發生碰撞
    ，造成被害人陳鈺璽死亡，被告之駕車行為顯有過失甚明。
    又上開交通事故經送請臺灣省臺中縣區車輛行車事故鑑定委
    員會鑑定結果，認被告駕駛車牌號碼X8-565號聯結車向右變
    換車道右轉未讓右方直行車先行，為肇事原因；證人江家威
    駕駛車牌號碼681-DSQ號普通重型機車無肇事因素，無照駕
    車有違規定，有該委員會97年12月3日中縣鑑字第097550299
    3號函附之臺中縣區970417案鑑定意見書1份在卷可按，亦與
    本院為相同之認定，足徵被告之自白與事實相符。而被告之
    過失行為直接造成被害人陳鈺璽死亡之結果，二者間具有相
    當因果關係至明。事證明確，被告上開犯行，洵堪認定，應
    予依法論科。
四、核被告所為，係犯刑法第276條第2項之業務過失致死罪。又
    其於肇事後，未經司法警察機關發覺前，即於警員前往現場
    處理時在場，並當場向警方承認為肇事人，有臺中縣警察局
    道路交通事故肇事人自首情形紀錄表1份附卷可佐，足認被
    告係自首而接受裁判，爰依刑法第62條前段規定減輕其刑。
    本院審酌被告並無前科，素行良好，有臺灣高等法院被告全
    國前案紀錄表及臺灣臺中地方法院檢察署刑案資料查註紀錄
    表各1份在卷可憑，業與告訴人丙○○成立調解，並依調解
    內容賠償損害後，已獲得告訴人諒解，此據告訴人於本院審
    理中陳明在卷，復有臺中縣清水鎮調解委員會調解書1份附
    卷可憑，衡其經此次懲處後當知警惕，應無再犯之虞，本院
    認其所受宣告之刑，以暫不執行為適當，併依刑法第74條第
    1項第1款規定宣告緩刑2年，以勵自新。
據上論斷，應依刑事訴訟法第273條之1第1項、第299條第1項前
段，刑法第276條第2項、第62條前段、第41條第1項前段、第74
條第1項第1款，刑法施行法第1條之1第1項、第2項前段，判決如
主文。
本案經檢察官乙○○到庭執行職務。
中    華    民    國    98    年    2    月    12     日
                      臺灣臺中地方法院交通法庭
                              法  官  丁智慧
以上正本證明與原本無異。
如不服本判決應於收受判決後10日內向本院提出上訴書狀，並應
敘述具體理由；其未敘述上訴理由者，應於上訴期間屆滿後20日
內向本院補提理由書（均須按他造當事人之人數附繕本）「切勿
逕送上級法院」。
                              書記官  林錦源
中    華    民    國    98    年    2    月    12     日
附錄本案論罪科刑法條全文：
刑法第276條：
因過失致人於死者，處2年以下有期徒刑、拘役或2千元以下罰金
。
從事業務之人，因業務上之過失犯前項之罪者，處5年以下有期
徒刑或拘役，得併科3千元以下罰金。


司法院資訊處製作；財團法人民間司法改革基金會備份。
